臺灣新竹地方法院刑事判決
110年度金訴字第194號
公  訴  人  臺灣新竹地方檢察署檢察官黃依琳
被      告  陳元芳



上列被告因違反洗錢防制法案件，經檢察官提起公訴（109年度
偵字第14283號、110年度偵字第1109號），本院認為宜以簡式審
判程序審理，判決如下：
    主  文
陳元芳共同犯洗錢防制法第十四條第一項之洗錢罪，累犯，處有
期徒刑陸月，併科罰金新臺幣陸萬元，罰金如易服勞役以新臺幣
參仟元折算壹日。
未扣案之犯罪所得新台幣肆萬玖仟玖佰元沒收之，於全部或一部
不能沒收或不宜執行沒收時，追徵其價額。
    犯罪事實及證據名稱
一、犯罪事實：
    陳元芳與不詳真實姓名年籍自稱「張智傑」之成年男子，共
    同基於掩飾隱匿犯罪所得來源及去向之犯意聯絡，由陳元芳
    將不知情之配偶邱聖茹於中國信託商業銀行股份有限公司（
    下稱中國信託銀行）所開立、帳號000-000000000000號帳戶
    （下稱「邱聖茹中國信託銀行帳戶」）及於台新國際商業銀
    行股份有限公司（下稱台新銀行）所開立、帳號000-000000
    00000000號帳戶（下稱「邱聖茹台新銀行帳戶」）提供予「
    張智傑」使用，待贓款入帳後，陳元芳再依「張智傑」指示
    或自行或另指示邱聖茹，前往金融機構臨櫃或使用自動櫃員
    機提領前開2帳戶內之款項，復將其轉交不詳姓名之人，以
    此方式造成金流斷點，達到掩飾、隱匿犯罪所得之目的，並
    從中獲取新臺幣（下同）4萬9千9百元之報酬（詳附表編號2
    備註欄），而為下列行為：
（一）不詳詐欺集團之某男性成年成員於109年10月14日上午11
      時29分許，撥打電話予蕭光廷，佯稱：伊為蕭光廷之國小
      同學，亟需借款50萬元云云，致蕭光廷陷於錯誤，立即指
      示公司會計於同日下午1時59分許，至兆豐國際商業銀行
      股份有限公司（下稱兆豐銀行）城中分行（位於臺北市○○
      區○○街00號）臨櫃匯款50萬元至「邱聖茹中國信託銀行帳
      戶」內，次由陳元芳指示邱聖茹臨櫃及利用自動櫃員機取
      款共計50萬元（詳附表編號1）。
（二）「張智傑」所屬詐欺集團之某女性成年成員於109年10月1
      3日晚上某時許，撥打電話予曾邱麗珠，佯稱：伊為曾邱
      麗珠之友人，亟需借款35萬元周轉云云，致曾邱麗珠陷於
      錯誤，於翌（14）日下午1時45分許，至通霄鎮農會（位
      於苗栗縣○○鎮○○路00號）臨櫃匯款20萬元至「邱聖茹台新
      銀行帳戶」內，次由陳元芳依「張智傑」指示利用自動櫃
      員機取款15萬元（詳附表編號2）。
（三）陳元芳再於同日下午4時30分許，在新竹市東區食品路上
      之麥當勞速食店，將前開款項上繳予某不詳姓名之成年男
      子，以此等方式隱匿犯罪所得。
二、證據名稱：除應增加「被告於審理中之自白」外，其餘均引
    用檢察官起訴書所載（如附件）。
三、本件係由被告提供不知情配偶邱聖茹之帳戶供不詳之詐欺集
    團匯入贓款，並自行或指示不知情之邱聖茹（按此部分屬間
    接正犯）提領匯入帳戶內之現款，再交付予不詳姓名之人，
    已足以造成詐欺犯罪不法所得資金流向的「斷點」，核其所
    為自應成立洗錢防制法第2條第2款之掩飾隱匿型洗錢罪，而
    依同法第14條第1項處罰。
四、罪數之評價：被告於109年10月14日下午，接續提領贓款，
    再交付予不詳姓名之人，顯係基於單一犯意，於密接之時地
    為之，各行為之獨立性較為薄弱，在刑法評價上，應視為數
    個舉動之接續施行，為接續犯，而應論以一行為。
五、累犯：查被告前因妨害風化案件，經本院104年9月22日以10
    4年度審簡字第230號判決判處有期徒刑4月確定，於104年11
    月9日易科罰金執行完畢，此有臺灣高等法院被告前案紀錄
    表在卷可稽，其於五年以內故意再犯本件有期徒刑以上刑之
    罪，為累犯。
    按依司法院釋字第775號解釋所示，為避免發生罪刑不相當
    之情形，法院應就該個案依該解釋意旨，裁量是否加重最低
    本刑。本院審酌被告本次犯罪性質與前開前科並不相同，若
    依刑法第47條第1項之規定加重其刑，似有罪刑不相當之情
    形，爰不予加重其最低本刑。　
六、沒收：
    按犯罪所得，屬於犯罪行為人者，沒收之；前二項之沒收，
    於全部或一部不能沒收或不宜執行沒收時，追徵其價額。刑
    法第38之1條第1項前段、第3項分別定有明文。
　　本件被告於審判時雖否認有犯罪所得，惟據其於檢察官訊時
    自承：109年10月14日下午4時許轉帳2萬元至邱聖茹中國信
    託帳戶內；另同年10月15日台新銀行領2萬9千9百元，沒有
    給對方等語（14283號偵卷第86頁），並有交易紀錄在卷足
    資佐證（14283號偵卷第70頁），堪信為事實。合計被告因
    犯罪所得共4萬9千9百元（按起訴書誤載為5萬4千9百元，應
    予更正之），應依前開規定予以沒收，併諭知於全部或一部
    不能沒收或不宜執行沒收時，追徵其價額，以利執行。
七、不另為無罪之諭知部分：
（一）公訴意旨另以：陳元芳於109年10月13日某時許，透過Fac
      ebook搭載之Messenger通訊軟體與真實姓名年籍不詳、自
      稱「張智傑」之成年男子聯繫後，即因缺錢花用，而與「
      張智傑」及「張智傑」所屬詐欺集團成年成員共同意圖為
      自己不法之所有，基於三人以上共同犯詐欺取財之犯意聯
      絡，由陳元芳將不知情之配偶邱聖茹於中國信託銀行所開
      立、帳號000-000000000000號帳戶及於台新銀行所開立、
      帳號000-00000000000000號帳戶提供予「張智傑」使用，
      待贓款入帳後，陳元芳即自行或指示邱聖茹前往金融機構
      或使用自動櫃員機提領前開2帳戶內之款項，再將之上繳
      「張智傑」或其所屬詐欺集團成年成員，並從中獲取報酬
      ，而為上開犯罪事實，因認被告另涉犯刑法第339條之4第
      1項第2款之3人以上共犯加重詐欺取財罪嫌云云。
（二）按犯罪事實應依證據認定之，無證據不得推定其犯罪事實
      ；又不能證明被告犯罪者，應諭知無罪之判決，刑事訴訟
      法第154條、第301條第1項分別定有明文。
      次按事實之認定，應憑證據，如未能發現相當證據，或證
      據不足以證明，自不能以推測或擬制之方法，以為裁判基
      礎；又認定不利於被告之事實，須依積極證據，苟積極證
      據不足為不利於被告事實之認定時，即應為有利於被告之
      認定，更不必有何有利之證據（參見最高法院40年臺上字
      第86號及30年上字第816號判決）。
      意即法院在認定被告是否確有起訴書所載之犯罪事實時，
      首先應予審查者乃係檢察官所提出不利被告之證據，無論
      直接證據或間接證據及用以說服法官之全部證據方法，是
      否已足以證明被告犯罪事實至無其他合理懷疑之程度，若
      檢察官所提出不利被告之證據方法，尚無法證明被告之犯
      罪事實或足以排除合理懷疑時，依無罪推定及罪疑惟輕原
      則，即應為被告無罪之諭知。
（三）關於被告與他人共同涉嫌刑法第339條之4第1項第2款之3
      人以上加重詐欺取財罪：
  １、共同正犯的成立要件計有：（1）兩個以上的行為人；（2
      ）具有共同的行為決意；（3）參與共同行為的實現（參
      見林山田著，刑法通論下冊增訂十版，第76頁至第82頁）
      ，本件被告是否與詐騙集團其他成員成立加重詐欺罪之共
      同正犯，即應檢視其是否具有共同的行為決意及是否參與
      共同行為的實現？
　２、本件被告與詐騙集團成員間並未具共同的行為決意：
   （1）所謂共同的行為決意，乃是指兩個以上的行為人出於違
        犯「特定犯罪」（按即具體明確之犯罪對象、時間、地
        點、方法）的故意，彼此聯絡謀議或計劃，而在有認識
        與有意願地交互作用下，所成立的共同一致的犯意，若
        僅是對於他人的犯罪計劃單方面的同意或支持，尚非屬
        共同的行為決意。而此共同行為決意內涵，除違犯特定
        犯罪行為的故意之外，尚包括基於犯罪計畫與實施犯罪
        的必要，而為的「角色分配」，且該角色分配的種類，
        必須能夠顯示出每個行為人均有將整個犯罪行為的成敗
        ，繫諸於「彼此相互間協力」的意思（參見林山田前揭
        著，第77頁至第78頁）。
　 （2）查本件被告僅單純在電話中，依不詳真實姓名年籍自稱
        「張智傑」之指示（偵字第14283號卷第8頁、第59頁反
        面），或自行或再指示其妻邱聖茹，持邱聖茹帳戶金融
        卡前往領取贓款，再交付予他人收受，對於上開綽號「
        張智傑」之人完全不認識，亦未曾謀面，核與歷來檢警
        所查獲之相同類型犯罪案件均相符合，應堪採認。
　　　　依此，被告與不詳姓名之人間既僅能以「張智傑」聯繫
        ，則該不詳姓名之人是否確為張智傑（按是否確有其人
        ，亦無其他證據佐證）？是否確實實行詐欺犯行（按有
        可能僅從事洗錢犯行）？均無從得知確定。
　　　　因此被告對於不詳詐騙集團之成員究竟係針對何位特定
        被害人、犯罪之具體時間、地點及如何共同施用詐術，
        致特定被害人陷於錯誤而交付財物等具體特定犯行，應
        均一無所悉，當然無法就「某具體特定加重詐欺罪犯行
        」與詐騙集團其他成員彼此間存有聯絡謀議或計劃之可
        能。
　　　　雖被告或有可能「概括預見或知悉」詐騙集團成員有詐
        取他人財物之犯行，惟單純概括預見或知悉加重詐欺犯
        行，究與實際參與彼此間「謀議或計劃」具體特定犯罪
        （按即明確之被害人、時間、地點、施用詐術、交付財
        物等與犯罪構成要件相關之具體特定犯罪事實）並不相
        同。
　　　　意即車手加入集團分擔提款任務，其在加入時只抽象地
        （概括）知道詐欺集團的目標，無從得知接下來確定的
        時間、地點，將發生多少次的詐欺犯行，其雖事先承擔
        提款任務，但既未與他人共同約定實施具體的詐欺犯行
        ，亦非影響詐欺犯行是否成立及如何實施有所貢獻，顯
        然不應被認定為共同正犯（按此段參見薛智仁著，2019
        年刑事法實務回顧：詐欺集團的洗錢罪責，臺大法學論
        叢第49卷特刊），故本件並未存有公訴人所稱：「被告
        與「張智傑」及「張智傑」所屬詐欺集團成年成員共同
        意圖為自己不法之所有，基於三人以上共同犯詐欺取財
        之犯意聯絡」甚明。
　３、本件被告並未參與共同詐欺行為的實現：
 　（1）按所謂共同行為乃指二個以上的行為人依其共同行為決
        意的內容，彼此謀議或計劃，而共同違犯的特定犯罪行
        為而言；又基於共同的行為決意，而參與構成要件行為
        或構成要件以外行為的實行，固屬共同行為的實現，對
        於共同行為的策劃行為，或在幕後或在犯罪現場指揮調
        度其他共同正犯實行共同犯罪的行為，亦屬共同行為的
        實現（參見林山田前揭著，第80頁至第81頁）。
　　　　次按詐欺罪係破壞財產法益的犯罪，故其既遂未遂的判
        斷，乃以被騙者已否交付財物而造成財產損失為標準，
        至於行為人的不法意圖是否得逞，則在所不問。易言之
        ，即被騙者受騙而處分財產，造成其本人或第三人的財
        產損失，即為本罪的既遂，至若被騙者已交付其財物，
        但其間發生變故，至行為人並無獲得該財物，則雖然獲
        利意圖未得逞，但仍為本罪的既遂（參見林山田著，刑
        法各罪論上冊修訂五版，第462頁；另蔡墩銘著，中國
        刑法精義第498頁亦同此見解）。
　 （2）查本件在案外不詳詐騙集團成員以如犯罪事實欄所示之
        詐騙手法，向被害人施以詐術，致該等被害人陷於錯誤
        ，而於上開匯款時間，將受騙金額匯入前述帳戶內，依
        前開說明，該加重詐欺犯罪即屬「既遂」，被告在不詳
        詐騙集團成員犯罪既遂後，再就該詐欺犯罪所得為移轉
        或變更；掩飾或隱匿；收受、持有或使用等洗錢行為，
        則該等行為即與詐騙集團之前已實行既遂之加重詐欺犯
        行完全無關。
　　　　意即被告嗣後加入之（洗錢）行為對於加重詐欺犯罪構
        成要件的實現須有所貢獻，才可能成立正犯或共犯，如
        果行為人加入他人的犯罪時，他人已經完全實現犯罪構
        成要件，後續也不會再實現同一犯罪成構要件，加入之
        行為就不可能對實現犯罪構成要件有所貢獻，而沒有成
        立「正犯或共犯」的可能性。又在車手提款之前，詐欺
        集團成員既已透過詐術使被害人財產匯入人頭帳戶，不
        僅被害人財產損害已終局實現，詐欺幕後者亦已支配人
        頭帳戶的匯款，刑法詐欺罪之構成要件已經實現，車手
        提款轉交他人的行為係單純使他人實現不法獲利意圖的
        舉動，並非詐欺罪之構成要件，故提款行為並未再次有
        助於構成要件的實現（按此段參見薛智仁前揭著；另相
        同見解認為僅事後接受委託取款的車手並不成立詐欺罪
        ，參見許恆達著，評新修正洗錢犯罪及實務近期動向，
        台大法學論叢第48卷特刊）。
　４、共同正犯的種類計有：（1）參與實行構成要件行為的共同
      正犯；（2）參與實行構成要件以外行為的共同正犯；（3
      ）策劃與指揮其他行為人實行共同犯罪的共同正犯；（4
      ）參與謀議並視他人的實行為自己實行的共同正犯或在預
      備階段提出犯罪重大貢獻的共同正犯（參見林山田著，刑
      法通論下冊增訂十版，第83頁至第88頁）。
　　　查被告與詐欺集團成員間並未具有共同詐欺的行為決意，
      亦非實行詐欺犯罪構成要件之行為；而其僅單純領取贓領
      再轉交予他人或匯入其他人頭帳戶的行為，對於已經既遂
      之加重詐欺犯行並未有任何助益之可言；又被告並非詐欺
      集團之核心成員，並無法策劃或指揮詐欺集團其他成員共
      同實行詐欺犯行；再者，依目前實務所查獲之諸多車手案
      件，亦尚未曾發覺其參與詐騙集團內部核心成員之謀議，
      或在詐騙集團預備詐欺階段曾提出任何重大貢獻之情形，
      顯然車手並無法該當上開共同正犯的所有類型甚明。
（四）被告雖涉嫌刑法第339條之4第1項第2款之3人以上共犯加
      重詐欺取財罪，惟依檢察官所提不利被告之積極證據方法
      並不足以認定被告涉嫌上開犯罪事實確實存在，依前開判
      決及「事證有疑利於被告」之法理，此部分犯行即應為有
      利被告之認定。然因此部分與上揭有罪部分為想像競合犯
      之裁判上一罪關係，爰不另為無罪之諭知。
八、應適用之法條：
（一）刑事訴訟法第273條之1第1項、第299條第1項前段、第310
      條之2、第454條。
（二）洗錢防制法第2條第2款、第14條第1項。
（三）刑法第11條、第28條、第47條第1項、第42條第3項前段、
      第38之1條第1項前段、第3項。
（四）刑法施行法第1條之1第1項。　　　
九、如不服本判決，得於判決書送達之翌日起20日內，以書狀敘
    述理由，向本院提出上訴。
十、本案經檢察官黃翊雯到庭執行職務。
中　　華　　民　　國　　110 　年　　9 　　月　　24　　日
                  刑事第四庭法  官     陳健順
以上正本證明與原本無異。
中　　華　　民　　國　　110 　年　　9 　　月　　24　　日
                            書記官     吳玉蘭
附錄本案論罪科刑法條全文：
洗錢防制法
第 2 條
本法所稱洗錢，指下列行為：
二、掩飾或隱匿特定犯罪所得之本質、來源、去向、所在、所有
    權、處分權或其他權益者。
第 14 條
有第二條各款所列洗錢行為者，處七年以下有期徒刑，併科新臺
幣五百萬元以下罰金。
附件：
臺灣新竹地方檢察署檢察官起訴書
                                    109年度偵字第14283號
                                     110年度偵字第1109號
　　被      告  陳元芳　男　39歲（民國00年00月00日生）
　　　　　　　　　　　　住新竹縣○○鄉○○路000號
　　　　　　　　　　　　居新竹市○區○○路000號5樓之1
　　　　　　　　　　　　國民身分證統一編號：Z000000000號
上列被告因詐欺等案件，已經偵查終結，認應提起公訴，茲將犯
罪事實及證據並所犯法條分敘如下：
　　　　犯罪事實
一、陳元芳前因妨害風化案件，經臺灣新竹地方法院於民國104
    年9月22日以104年度審簡字第230號判決判處有期徒刑4月確
    定，於104年11月9日易科罰金執行完畢，詎仍不知悔改，於
    109年10月13日某時許，透過Facebook搭載之Messenger通訊
    軟體與真實姓名年籍不詳、自稱「張智傑」之成年男子聯繫
    後，即因缺錢花用，而與「張智傑」及「張智傑」所屬詐欺
    集團成年成員共同意圖為自己不法之所有，基於三人以上共
    同犯詐欺取財及違反洗錢防制法之犯意聯絡，由陳元芳將不
    知情之配偶邱聖茹（所涉詐欺等罪嫌部分，另為不起訴處分
    ）於中國信託商業銀行股份有限公司（下稱中國信託銀行）
    所開立、帳號000-000000000000號帳戶（下稱「邱聖茹中國
    信託銀行帳戶」）及於台新國際商業銀行股份有限公司（下
    稱台新銀行）所開立、帳號000-00000000000000號帳戶（下
    稱「邱聖茹台新銀行帳戶」）提供予「張智傑」使用，待贓
    款入帳後，陳元芳即自行或指示邱聖茹前往金融機構或使用
    自動櫃員機提領前開2帳戶內之款項，再將之上繳「張智傑
    」或其所屬詐欺集團成年成員，並從中獲取新臺幣（下同）
    5萬4,900元之報酬。茲詳述其分工如下：
  ㈠「張智傑」所屬詐欺集團之某男性成年成員於109年10月14日
    上午11時29分許，撥打電話予蕭光廷，佯稱：伊為蕭光廷之
    國小同學，亟需借款50萬元云云，致蕭光廷陷於錯誤，立即
    指示公司會計於同日下午1時59分許，至兆豐國際商業銀行
    股份有限公司（下稱兆豐銀行）城中分行（位於臺北市○○區
    ○○街00號）臨櫃匯款50萬元至「邱聖茹中國信託銀行帳戶」
    內，次由陳元芳指示邱聖茹臨櫃及利用自動櫃員機取款共計
    50萬元，再由陳元芳於同日下午4時許，在新竹市東區食品
    路上之麥當勞速食店內，將款項上繳予該集團之某男性成年
    成員，以此等方式隱匿犯罪所得（詳附表編號1）。
  ㈡「張智傑」所屬詐欺集團之某女性成年成員於109年10月13日
    晚上某時許，撥打電話予曾邱麗珠，佯稱：伊為曾邱麗珠之
    友人，亟需借款35萬元周轉云云，致曾邱麗珠陷於錯誤，於
    翌（14）日下午1時45分許，至通霄鎮農會（位於苗栗縣○○
    鎮○○路00號）臨櫃匯款20萬元至「邱聖茹台新銀行帳戶」內
    ，次由陳元芳依「張智傑」指示利用自動櫃員機取款15萬元
    ，另轉帳2萬元至「邱聖茹中國信託銀行帳戶」，再利用自
    動櫃員機自「邱聖茹中國信託銀行帳戶」內取款2萬元，末
    於同日下午4時30分許，在新竹市東區食品路上之麥當勞速
    食店附近，將款項上繳予該集團之某男性成年成員，以此等
    方式隱匿犯罪所得（詳附表編號2）。 
二、案經蕭光廷訴由臺中市政府警察局烏日分局報告及新竹市警
    察局第三分局報告偵辦。
　　　　證據並所犯法條
一、證據清單及待證事實：
㈠109年度偵字第14283號卷
編號 證據名稱 待證事實 1 被告陳元芳於警詢時及偵查中之供述 被告於警詢時矢口否認有何詐欺取財等犯行，嗣於偵查中方坦承提供帳戶、幫忙提款並換得報酬等事實。 2 證人即同案被告邱聖茹於警詢時及偵查中之證述 被告指示同案被告邱聖茹臨櫃及利用自動櫃員機自「邱聖茹中國信託銀行帳戶」及「邱聖茹台新銀行帳戶」內取款。 3 證人即告訴人蕭光廷於警詢時之證述 告訴人遭訛詐，致匯款50萬元入「邱聖茹中國信託銀行帳戶」內之經過。 4 證人即被害人曾邱麗珠於偵查中之證述 被害人遭訛詐，致匯款20萬元入「邱聖茹台新銀行帳戶」內之經過。 5 內政部警政署109年10月16日反詐騙諮詢專線紀錄表、兆豐銀行城中分行109年10月14日國內匯款申請書、新北市政府警察局蘆洲分局集賢派出所109年10月16日受理詐騙帳戶通報警示簡便格式表及告訴人提供之通聯及對話紀錄各1份 告訴人遭訛詐，致匯款50萬元入「邱聖茹中國信託銀行帳戶」內之經過。 6 中國信託銀行110年1月22日中信銀字第110224839017952號函暨所附開戶資料及交易明細1份 ①「邱聖茹中國信託銀行帳戶」為同案被告邱聖茹所開立。 ②告訴人匯款50萬元入「邱聖茹中國信託銀行帳戶」內。 7 台新銀行110年2月19日台新作文字第11003718號函1份 「邱聖茹台新銀行帳戶」為被告邱聖茹所開立。 8 台新銀行110年3月16日台新作文字第11005859號函暨所附交易明細及監視錄影光碟1份 ①被害人匯款20萬元入「邱聖茹台新銀行帳戶」內。 ②被告於109年10月14日下午4時1分許，利用自動櫃員機自「邱聖茹台新銀行帳戶」內取款15萬元及匯款2萬元至「邱聖茹中國信託銀行帳戶」內。 ③同案被告邱聖茹於109年10月15日上午11時28分許，利用自動櫃員機自「邱聖茹台新銀行帳戶」內取款2萬元。 9 中華郵政股份有限公司新竹郵局110年4月1日竹政字第1109500478號函所附光碟1片 同案被告邱聖茹於109年10月15日上午11時33分許，利用自動櫃員機自「邱聖茹台新銀行帳戶」內取款9,900元。 10 通霄鎮農會109年10月14日匯款申請書1紙 被害人於109年10月14日匯款20萬元入「邱聖茹台新銀行帳戶」內。 
㈡110年度偵字第1109號卷
編號 證據名稱 待證事實 1 被告陳元芳於警詢時及偵查中之供述 被告於警詢時矢口否認有何詐欺取財等犯行，嗣於偵查中方坦承提供帳戶、幫忙提款並換得報酬等事實。 2 證人即同案被告邱聖茹於警詢時及偵查中之證述 被告指示同案被告邱聖茹臨櫃及利用自動櫃員機自「邱聖茹中國信託銀行帳戶」及「邱聖茹台新銀行帳戶」內取款。 3 證人即告訴人蕭光廷於警詢時之證述 告訴人遭訛詐，致匯款50萬元入「邱聖茹中國信託銀行帳戶」內之經過。 4 「邱聖茹中國信託銀行帳戶」提款影像一覽表、「邱聖茹中國信託銀行帳戶」開戶資料及交易明細各1份 附表編號1、2所示「邱聖茹中國信託銀行帳戶」提款經過。 5 新竹市○區○○路000號（中國信託銀行寶山分行）前之路口監視器影像截圖7張、車牌號碼0000-00號自用小客貨車籍資料1張 佐證被告指示同案被告邱聖茹臨櫃及利用自動櫃員機自「邱聖茹中國信託銀行帳戶」內取款。 
二、所犯法條：　
㈠核被告陳元芳就犯罪事實欄一、㈠、㈡所為，均係犯刑法第339條
  之4第1項第2款之3人以上共同犯詐欺取財以及違反洗錢防制法
  第2條第1款、第2款規定，而應依同法第14條第1項處罰之一般
  洗錢等罪嫌。被告各以一行為觸犯上開構成要件不同之罪名，
  為想像競合犯，請各從較重之加重詐欺取財罪嫌處斷。
㈡被告所犯2罪嫌，犯意各別，行為互殊，請分論併罰。
㈢被告與「張智傑」及「張智傑」所屬詐騙集團其他成員間，就
  上開犯行有犯意聯絡及行為分擔，請論以共同正犯。
㈣被告前有如犯罪事實欄所載之科刑紀錄，有本署刑案資料查註
  紀錄表在卷可稽，其於受徒刑之執行完畢後，5年以內故意再
  犯本件有期徒刑以上之罪，為累犯，請參照大法官會議釋字第
  775號解釋意旨，審酌是否依刑法第47條第1項規定加重其刑。
㈤被告於偵查中自承因上開詐欺犯行而獲有犯罪所得5萬4,900元，
  請依刑法第38條之1第1項、第3項規定，宣告沒收或追徵其價
  額。
三、依刑事訴訟法第251條第1項提起公訴。
　　此　致
臺灣新竹地方法院
中　　華　　民　　國　 110　　年　　4 　　月　　9 　　日
　　　　　　　　　　　　　　　檢　察　官  黃 依 琳　
        
附表：
編號 匯款人 匯款時間 匯款金額 入款帳戶 提款人 提款時間  提款地點  提款金額 備註 1 蕭光廷 109年10月14日 下午2時10分許 50萬元 「邱聖茹中國信託銀行帳戶」 邱聖茹 109年10月14日下午3時33分許  新竹市○區○○路000號（中國信託銀行寶山分行）  40萬 同案被告陳元芳於109年10月14日下午4時許，在新竹市東區食品路上之麥當勞速食店內，將款項上繳予某不詳姓名之成年男子。       109年10月14日下午3時36分許  新竹市○區○○路000號（中國信託銀行寶山分行）  10萬元  2 曾邱麗珠 109年10月14日 下午1時48分許 20萬元 「邱聖茹台新銀行帳戶」 陳元芳 109年10月14日下午4時1分許  新竹市○○路000號（全家超商新竹師苑店）  15萬元        109年10月14日下午4時5分許  新竹市○○路000號（全家超商新竹師苑店）  轉帳2萬元至「邱聖茹中國信託銀行帳戶」 陳元芳於109年10月14日下午4時20分許，在新竹市○區○○路000號（統一超商欽天門市），利用自動櫃員機自「邱聖茹中國信託銀行帳戶」內取款2萬元犯罪所得。      邱聖茹 109年10月15日上午11時28分許  新竹市○區○○路000號（台新銀行北大分行）  2萬元 未上繳，列入犯罪所得       109年10月15日上午11時33分許  新竹市○區○ ○路000號（新竹西門郵局）  9,900元 未上繳，列入犯罪所得